【裁判字號】    92,簡上,21
【裁判日期】    920728
【裁判案由】    給付電費
【裁判全文】
臺灣苗栗地方法院民事判決                          九十二年度簡上字第二一號
    上  訴  人  松桂居企業股份有限公司
    法定代理人  丙○○
    訴訟代理人  丁○○
    被上訴人    臺灣電力股份有限公司苗栗區營業處
    法定代理人  乙○○
    訴訟代理人  甲○○
右當事人間請求給付電費事件，上訴人對於中華民國九十二年二月十八日臺灣苗栗地
方法院苗栗簡易庭九十一年度苗簡字第六六三號第一審簡易判決，提起上訴，本院判
決如左：
    主    文
上訴駁回。
第二審訴訟費用由上訴人負擔。
    事    實
甲、上訴人方面：
壹、聲明：
一、原判決廢棄。
二、右廢棄部分被上訴人在第一審之訴駁回。
三、第一審、第二審訴訟費用由被上訴人負擔。
貳、陳述：除與原審判決書所載相同茲予引用外，補稱：
一、訴外人陳焜松向伊租屋開立金宮西餐廳，所用之電號為00000000000
    （原審誤植為000000000）、00000000000、000000
    00000（以下簡稱系爭電號），而非僅一樓電費。
二、被上訴人對於伊自己所使用電號分為00000000000、0000000
    0000、00000000000之電費未繳納，即依「電費未蒙繳納，應於
    下次繳費起始日（即民國九十年六月十二日）暫停供電」規定而遭停電。伊既已
    於當日口頭通知被上訴人，依規定停止對訴外人陳焜松所使用系爭電號供電，卻
    未獲准，相同事務，卻為迥異處理，恐有未洽。
參、證據：與原審判決書所載相同茲予引用。
乙、被上訴人方面：
壹、聲明：如主文所示。
貳、陳述：除與原審判決書所載相同茲予引用外，補稱：
一、上開六電號之用電申請人均為上訴人，上訴人若將系爭電號因建物出租而供承租
    人為營業使用者，可向被上訴人申請辦理過戶，本件上訴人並未辦理，是以供電
    契約之當事人仍為上訴人，若欲終止供電契約，則須以書面為之，況且否認上訴
    人曾於九十年六月十二日以口頭方式向伊表示終止供電。
二、依營業規則第五十七條後半段雖載明：四月份的電費應在六月十二日繳納，逾期
    則停電，惟必要時得伸縮。伊至現場執行停電時，現使用人請求延至同年月十五
    日還清，嗣已於同月十五日繳清。是以，上訴人既為上開供電契約之當事人，迄
    今則仍拒絕繳納電費，顯無理由。
參、證據：除與原審判決書所載相同茲予引用外，並提出兩造上開六電號供電契約過
    戶登記單六張、被上訴人欠費催收及呆帳處理要點一份（均影本）。
    理    由
壹、本件被上訴人主張：上訴人就坐落苗栗縣苗栗市○○里○○街一鄰六三號地下室
    及同址一、二、四、五樓向伊申請使用低壓表燈用電（電號分為0000000
    0000、00000000000、00000000000、000000
    00000、00000000000、00000000000），自九十年
    六月至九十一年一月間，共積欠伊電費新台幣（下同）十二萬七千八百九十八元
    ，經派員屢催並限期繳納，均未獲清償，爰依供電契約，請求上開電費並自九十
    一年十一月六日起至清償日止，按週年利率百分之五計算之利息等語。而上訴人
    則以系爭電號已於九十年六月十二日以口頭方式，向被上訴人為終止供電之意思
    表示，被上訴人並未依規定辦理等語置辯。
貳、兩造就上開六電號（包括系爭電號）於八十三年八月三日成立供電契約，及自九
    十年六月至九十一年一月間，共積欠被上訴人電費十二萬七千八百九十八元之事
    實，此為上訴人所不爭執，復經被上訴人提出臺灣電力公司電費收據、過戶登記
    單均影本等件為證，自堪信為真實。是以，本件之爭點厥為：上訴人於九十年六
    月十二日曾否要求被上訴人對系爭電號停電，茲分析如下，經查：
  一、按當事人主張有利於己之事實，就其事實有舉證之責任，民事訴訟法第二百七
      十七條訂有明文。上訴人雖主張已於九十年六月十二日至被上訴人之營業處所
      請求停電，此為被上訴人所否認，而上訴人就此有利於己之事實，並未提出任
      何積極證據以實其說，再參以上訴人九十年六月十五日向苗栗縣政府建設局都
      市計畫課之陳情書內容以觀，均為其與訴外人陳焜松之租屋糾紛，希望該課能
      勒令停業、撤銷營利事業登記許可證，或採停電、停水措施云云，然並未以書
      面通知被上訴人知悉。又被上訴人業已於九十年六月二十七日以苗栗業發字第
      九○○六—二七五八號函告知上訴人「九十年六月份電費因仍在候收期間，承
      關注乙節本處當依相關作業規定催收辦理」等語以觀（見卷原審卷第三十六頁
      ），則上訴人於訴外人陳焜松未依租約繳付電費，且接獲上開函文以後，均未
      就系爭電號辦理終止供電契約，即應認有繼續使用電力之意思。綜上，無從為
      上訴人已向被上訴人為停電意思表示之有利認定。
  二、審酌原審判決確係對於系爭電號，分以上訴人於九十年六月十二日曾否要求被
      上訴人停電，及若被上訴人未立即停電，上訴人是否對上開請求後之電費負清
      償責任兩點為立論基礎，縱使於判決理由內誤植成一樓電費，仍無礙於系爭電
      號，兩造間並無終止供電契約，以及電費迄今尚未繳納之事實認定。又系爭電
      號之申請人係為上訴人，而實際使用卻為訴外人陳焜松，然上訴人既未向被上
      訴人申請過戶，即仍負有上開電費繳納之義務。至於上訴人與訴外人陳焜松間
      之權利義務關係，則屬另一法律問題，非本院得審究之範圍，併此敘明。
參、從而，被上訴人爰依兩造間之供電契約，請求上訴人給付九十年六月至九十一年
    一月間，所積欠之電費十二萬七千八百九十八元，及自九十一年十一月六日（即
    支付命令繕本送達翌日）起至清償日止，按週年利率百分之五計算之利息，為有
    理由，應予准許。原審判決命上訴人如數給付，於法並無不合，上訴意旨指摘原
    判決不當，求予廢棄改判，為無理由，應駁回其上訴。
肆、據上論結，本件上訴為無理由，依民事訴訟法第四百三十六條之一第三項、第四
    百四十九條第一項、第七十八條，判決如主文。
中      華      民      國      九十二      年      七    月  二十八   日
                                    台灣苗栗地方法院民事庭
                                            審判長法官  郭千黛
                                            法      官  王萬金
                                            法      官  吳振富
右為正本係照原本作成。
本件不得上訴。
中      華      民      國      九十二      年      七    月   二十八  日
                                            法院書記官  陳玲誼


司法院資訊處製作；財團法人民間司法改革基金會備份。
